# 求助陈版主，同一控制企业合并的会计处理

提问人：liuweisheng 时间：2022-06-08 09:42:05
同控合并：A为BC两个公司的全资母公司， 2021 年 12 月 31 日，A将C公司股权全部无偿划转给B公司，划转日C公司持续计算的可辨认净资产价值 330 万（股本 100 万元，资本公积 80 万元，盈余公积 30 万元，未分配利润 120 万元）。C公司变为A公司的孙公司。
B公司单体会计处理
借：长期股权投资 C 300万元
贷：资本公积 300 万元
2021 年B公司合并抵消分录
借：股本 100 万元
借：资本公积 200 万元
贷：长期股权投资 300 万元
2021 年底资产负债情况 万元
会计科目 B公司单体 C公司单体 抵消金额 B公司合并数据
货币资金 1000 330 - 1330
长投 300 - -300 -
实收资本 1000 100 -100 1000
资本公积 300 80 -200 180
盈余公积 - 30 - 30
未分配利润 - 120 - 120
这样理解是否正确，谢谢版主解惑

回答人：chenyiwei
一般可以这样理解。这属于构成同一控制下合并的最简单情形。

提问人：RainLXSX 时间：2022-06-28 09:24:50
情况：A公司为集团母公司，B公司、C公司为A公司的控股子公司，其中A对B持股60%，A对C持股51%。 2021 年 12 月 31 日，B公司收购A公司持有的C公司51%股权。
问题 1 ：A公司编制合并报表，对B公司进行权益法调整时，投资收益的计算，是否要包含C公司 2021 年归母净利润？
问题 2 ：权益法调整时，资本公积的计算，B公司同一控制下企业合并资本公积的变动，归母如何考虑？（该资本公积变动与A公司出售C公司51%股权的投资收益已抵消）

回答人：chenyiwei
其实完全没有必要在编制合并报表时模拟权益法核算。特别是A的合并报表层面，应完全抵销该内部股权转让交易的影响。